臺灣高等法院臺南分院刑事判決　九十九年度上訴字第一一二０號
上訴人　臺灣臺南地方法院檢察署檢察官
上訴人
即被告　曾俊雄
　　　　　　　　（
選任辯護人　黃紹文律師（扶助律師）
上訴人
即被告　張維中
　　　　　　　　（另案在法務部矯正署臺南看守所勒戒）
選任辯護人　黃正彥律師（扶助律師）
上列上訴人因被告毒品危害防制條例案件，不服臺灣臺南地方法
院九十九年度訴字第九四九號中華民國九十九年十月十一日第一
審判決（起訴案號：臺灣臺南地方法院檢察署九十九年度營偵字
第四三二號、九十九年度偵字第八三四五號、第九０九七號），
提起上訴，本院判決如下：
    主    文
上訴駁回。
    事    實
一、曾俊雄明知安非他命係毒品危害防制條例第二條第二項第二
    款規定之第二級毒品，仍基於販賣第二級毒品安非他命營利
    之犯意，於附表所載時間、地點，販賣安非他命予林家慶，
    取得附表所載之款項（販賣時間、地點、方式、數量，詳如
    附表所示）。嗣警方接獲林家慶（涉犯毒品部分業另經檢察
    官提起公訴）販賣第二級毒品安非他命情資，向臺灣臺南地
    方法院聲請通訊監察後，於通訊監察中得知林家慶向曾俊雄
    購買安非他命，始循線查知上情。
二、張維中未經許可持有具殺傷力之仿COLT廠改造手槍（槍枝管
    制編號0000000000號）一枝，於民國（下同）九十九年一月
    二十一日十時三十五分許，持該改造手槍、及子彈二顆（子
    彈二顆不具殺傷力，業經檢察官另為不起訴處分），前往曾
    俊雄位在臺南縣永康市○○路二０四巷三一號住處，找尋曾
    俊雄，適為欲查緝因毒品危害防制條例通緝之曾俊雄而埋伏
    在上址之臺南縣警察局新營分局員警發覺，上前查緝，張維
    中發現犯行敗露，乃將夾在左腋下內裝有上開改造手槍之小
    提包，棄置在上址屬公共區域之一樓中庭水池旁，而匆忙逃
    逸，為員警在上開水池旁查獲張維中所棄置小提包一只，並
    在該小提包內扣得改造手槍一枝（含彈匣一個）等物，循線
    查知上情。
三、案經臺南縣警察局麻豆分局、臺南縣警察局新營分局報告臺
    灣臺南地方法院檢察署檢察官偵查起訴。
    理    由
甲、程序方面：
一、按被告以外之人於審判外之言詞或書面陳述，除法律有規定
    者外，不得作為證據。刑事訴訟法第一百五十九條第一項明
    文規定。被告曾俊雄警詢陳述，對被告張維中而言，屬被告
    張維中以外之人於審判外之言詞陳述，被告張維中辯護人亦
    爭執其證據能力，是被告曾俊雄警詢陳述，應無證據能力。
二、按被告以外之人於審判外之言詞或書面陳述，除法律有規定
    者外，不得作為證據，刑事訴訟法第一百五十九條第一項固
    有明文。惟被告以外之人於審判外之陳述，雖不符刑事訴訟
    法第一百五十九條之一至第一百五十九條之四之規定（即得
    為證據之情形），而經當事人於審判程序同意作為證據，法
    院審酌該言詞陳述或書面陳述作成時之情況，認為適當者，
    亦得為證據。當事人、代理人或辯護人於法院調查證據時，
    知有第一百五十九條第一項不得為證據之情形，而未於言詞
    辯論終結前聲明異議，視為有前項之同意；刑事訴訟法第一
    百五十九條之五定有明文。本件認定事實所引用證人之言詞
    及書面陳述證據，除上開被告曾俊雄警詢陳述，應無證據能
    力外，關於被告曾俊雄偵查中證述，被告張維中警詢、偵查
    中供述，證人林家慶、陳建生、黃竣賢警詢、偵查中證述，
    證人劉中堅、記堂源偵查中證述，均經本院提示被告曾俊雄
    、張維中表示無意見，迄於言詞辯論終結前亦未聲明異議，
    揆諸前揭規定，可認為已同意作為證據；而本院審酌該證人
    等之陳述及證據資料作成當時之過程、內容、功能等之情況
    ，認為適當，亦查無其他違法取證或其他瑕疵等不實之情事
    ，具備合法可信之適當性保障，與本案待證事實間並具有相
    當之關聯性，以之為本案證據尚無不當，復無顯有不可信之
    情況，自得採為證據。
三、又證人以外之文書，如係公務員職務上製作之紀錄文書、證
    明文書；從事業務之人於業務上或通常業務過程所須製作之
    紀錄文書、證明文書；除顯有不可信之情況外，得為證據；
    又其他於可信之特別情況下所製作之文書，亦得為證據，刑
    事訴訟法第一百五十九條之四明文規定。本件所引用之文書
    資料，或係公務員職務上製作之文書，或係從事業務之人於
    業務上或通常業務過程所須製作之文書，或係其他於可信之
    特別情況下所製作之文書，其作成或取得之狀況，並無非法
    或不當取證情事，亦無顯不可信或證據力明顯過低之情形，
    復經本院於審判期日就各該證據依法進行調查、辯論，依刑
    事訴訟法第一百五十九條之四規定，自有證據能力。
乙、實體方面：
壹、有罪部分：
一、被告曾俊雄販賣第二級毒品部分：
(一)被告曾俊雄於附表所示時間、地點，販賣第二級毒品安非他
    命予林家慶事實，迭據被告曾俊雄於原審及本院審理時坦承
    不諱，且經購毒者林家慶於警詢及偵查中證述屬實（見南縣
    麻警偵字第0991000565號警卷《下稱警卷(一)》第十四至二十
    四頁、99年度偵字第9345號偵查卷《下稱偵查卷(一)》第一一
    三至一一七、一二二至一二五、一三０至一三四頁）、並據
    陪同林家慶購毒之證人陳建生於警詢、偵查中證述（見警卷
    (一)第四十八至五十二頁、偵查卷(一)第一三０至一三四頁）、
    證人黃竣賢於警詢、偵查中證述明確（見警卷(一)第四十一至
    四十二頁、偵查卷(一)第一三０至一三四頁），復有林家慶所
    持用0000000000號及0000000000號行動電話門號之通訊監察
    譯文二份（見偵查卷(一)第六十一至一一一頁）、臺灣臺南地
    方法院核發之98年聲監字第507號通訊監察書一份（見他字
    第342號偵查卷第五十四至五十五頁）及通聯調閱查詢單五
    份在卷可稽（見警卷(一)第六十八至七十三頁）。被告曾俊雄
    自白與事實相符，本件事證明確，被告曾俊雄違反毒品危害
    防制條例犯行堪以認定。
(二)被告曾俊雄辯稱：其供出販賣二級毒品安非他命之來源，係
    向一綽號「阿文」之男子購買等詞。但經本院向臺灣臺南地
    方法院檢察署查詢結果，據函覆：「曾俊雄檢舉其毒品上游
    為『阿文』，已分他案偵查中，尚未有偵查結果。」有該署
    100年1月4日南檢欽任99偵9097字第00619號函可參（見本院
    卷一０一頁）。是被告縱供出毒品來源，但尚未因而查獲其
    他正犯或共犯，仍無法依毒品危害防制條例第十七條第一項
    規定予以減輕或免除其刑。
(三)被告曾俊雄對於購入及販賣安非他命之價格雖堅不吐實，惟
    販賣毒品係違法行為，非可公然為之，亦無公定之價格，無
    論瓶裝或紙包，均可任意分裝增減份量。每次買賣之價差，
    亦隨時依雙方資力、關係之深淺、需求之數量、來源是否充
    裕、販賣者是否渴求資金、查緝是否嚴緊、購買者被查獲時
    供述購買對象之風險評估等，異其標準，非可一概而論。販
    賣之利得除經坦承及價量俱臻明確外，委難察得實情。而近
    年來政府為杜絕毒品之氾濫，對於查緝施用及販賣毒品之工
    作，無不嚴加執行，非法販賣毒品，又為違反毒品危害防制
    條例之重罪，其法定刑為無期徒刑或七年以上有期徒刑，經
    警查緝甚嚴，設若無利可圖，衡情一般持有毒品之人當無輕
    易將所持有之毒品轉讓他人而甘冒於再次向他人購買時，而
    有被查獲移送法辦之危險之理，且被告曾俊雄與林家慶間，
    既非至親，又無故舊關係，則被告曾俊雄出售毒品安非他命
    給林家慶，若無從中謀利，顯然與常情不符，是被告曾俊雄
    前揭販賣毒品安非他命，顯有營利之意圖。
(四)按安非他命係屬毒品危害防制條例第二條第二項第二款規定
    之第二級毒品，依法不得持有及販賣。核被告曾俊雄所為如
    附表所示販賣安非他命犯行，係犯同條例第四條第二項販賣
    第二級毒品罪。其販賣前所持有第二級毒品安非他命之低度
    行為，為販賣之高度行為所吸收，不另論罪。先後六次販賣
    安非他命之行為，犯意各別，行為互殊，應予分論併罰。
(五)原審審酌被告曾俊雄販賣第二級毒品供人施用，戕害他人健
    康至鉅，暨販賣毒品之對象、次數、期間，及犯後坦承犯行
    ，尚知悔悟等一切情狀，認檢察官具體求刑應執行有期徒刑
    九年六月，尚嫌過重，適用毒品危害防制條例第四條第二項
    、第十九條第一項、刑法第十一條、第五十一條五款，分別
    量處如附表所示之宣告罪刑，並定應執行刑為有期徒刑九年
    ，以示懲戒。被告曾俊雄於附表所示販賣第二級毒品所得金
    額共計新臺幣（下同）三萬九千元，雖均未扣案（附表編號
    三販賣毒品之價格為八仟至九仟元，依罪疑惟輕之原則，應
    採有利被告之認定，以八仟元為販賣毒品之價格），仍應依
    毒品危害防制條例第十九條第一項規定宣告沒收，如全部或
    一部不能沒收時，以其財產抵償之。復說明「按刑罰法令關
    於沒收之規定，兼採職權沒收主義與義務沒收主義。職權沒
    收，係指法院就屬於被告所有，供犯罪所用、預備用或因犯
    罪所得之物，仍得本於職權斟酌是否宣告沒收，例如刑法第
    三十八條第一項第二款、第三款、第三項前段等規定屬之。
    義務沒收，則又可分為絕對義務沒收與相對義務沒收。前者
    指凡法條有：「不問屬於犯人與否，沒收之」之特別規定者
    屬之，法院就此等物品是否宣告沒收，無斟酌餘地，除已證
    明滅失者外，不問屬於犯人與否或有無查扣，均應宣告沒收
    ，例如刑法第三十八條第一項第一款、第二項、第二００條
    、第二０五條、第二０九條、第二百十九條、第二百六十六
    條第二項、毒品危害防制條例第十八條第一項前段等規定屬
    之；後者則係指供犯罪所用、預備用或因犯罪所得，以屬於
    被告所有者為限，始應予以沒收，例如毒品危害防制條例第
    十九條第一項前段是。」（最高法院九十七年度臺上字第七
    二九號判決意旨參照）。本件未扣案之被告曾俊雄持用供販
    賣毒品之手機門號0000000000號、0000000000號、00000000
    00號，均非被告曾俊雄所有，有通聯調閱查詢單在卷可稽（
    見警卷(一)第七十、七十三頁），乃不予宣告沒收。本院經核
    原判決認事用法，均無不合，量刑亦屬妥適。被告曾俊雄上
    訴意旨，指摘原判決未適用毒品危害防制條例第十七條第一
    項規定予以減輕或免除其刑，並量刑過重，為無理由，應予
    駁回。
二、被告張維中非法持有改造手槍部分：
(一)前揭時、地，被告張維中未經許可持有系爭改造手槍一枝，
    前往曾俊雄住處，找尋曾俊雄，適為欲查緝因毒品危害防制
    條例通緝之曾俊雄而埋伏在上址之臺南縣警察局新營分局員
    警發覺，上前查緝，被告張維中發現犯行敗露，乃將夾在左
    腋下內裝有上開改造手槍之小提包，棄置上址一樓中庭水池
    旁，而為員警查獲，並在該小提包內扣得改造手槍一枝（含
    彈匣一個）等事實，迭據被告張維中於警詢、偵查中、原審
    及本院審理時坦承不諱，經核與證人即臺南縣警察局新營分
    局民治派出所所長劉中堅於偵查中及原審審理時之證述（見
    99年度營偵字第432號偵查卷《下稱偵查卷(二)》第七至八頁
    、一審卷第一二三至一三二頁）、證人即臺南縣警察局新營
    分局後鎮派出所所長記堂源於偵查中之證述相符（見偵查卷
    (二)第一０頁），又有扣案槍枝一支在可資佐證，上開槍枝經
    送內政部警政署刑事警察局鑑驗結果：「手槍一枝認係改造
    手槍，可擊發子彈，認具殺傷力。」有該局99年4月1日刑鑑
    字第0990035905號鑑定書可參（見偵查卷(二)第十五至十六頁
    ），此外復有臺南縣警察局扣押物品目錄表一紙（見警卷南
    縣營警偵字第0990001944號《下稱警卷(二)》第三十三頁）及
    現場蒐證及現場照片共十四幀附卷可稽（見警卷(二)第四十至
    四十六頁）。本件事證明確，被告張維中持有系爭槍枝犯行
    足堪認定。
(二)被告張維中辯護人辯稱：被告張維中對於改造手槍，於偵查
    或審判中均自白，且供出槍枝來源，請求適用槍砲彈藥刀械
    管制條例第十八條第四項規定減輕其刑等語。惟按槍砲彈藥
    刀械管制條例第十八條第四項關於自白減免其刑之規定，必
    須供出全部槍砲、彈藥之來源及去向，並因而查獲或防止重
    大危害治安事件之發生，始有適用。查被告於警詢、偵查中
    雖自白持有改造手槍之事實，且供出該槍枝係被告曾俊雄持
    有並出借等語，然被告曾俊雄被訴持有改造手槍部分，犯罪
    不能證明，詳如後述，即無法證明被告張維中持有上開槍枝
    之確切來源，況檢調偵查人員亦未曾因被告張維中之供述資
    料而查獲或防止重大危安事件之發生，是被告張維中之行為
    ，尚核與槍砲彈藥刀械管制條例第十八條第四項規定應減輕
    或免除其刑之要件不合，自無從依上開條文減輕其刑。辯護
    人上開所辯，尚難准許。
(三)核被告張維中所為，係犯槍砲彈藥刀械管制條例第八條第四
    項未經許可持有可發射子彈具有殺傷力之改造手槍罪。至手
    槍之彈匣，雖屬該槍枝之主要組成零件之一，惟此與槍管、
    槍身等同為槍枝之主要組成零件，業經內政部於86年11月24
    日台（86）內警字第8670683號函公告在案。被告一併予以
    持有，其持有手槍主要組成零件彈匣之行為，為持有改造手
    槍之部分行為，已為持有改造手槍罪所吸收，而不另論罪。
    公訴意旨認被告張維中之所以持有上開手槍係因被告曾俊雄
    出借予被告張維中，由被告張維中寄藏之，因認被告張維中
    係成立槍砲彈藥刀械管制條例第八條第四項未經許可「寄藏
    」可發射子彈具有殺傷力之改造手槍罪。惟本件調查結果，
    並無事證證明系爭手槍係由被告曾俊雄所出借，詳如後述，
    故僅能論被告張維中係犯同條例第八條第四項未經許可「持
    有」可發射子彈具有殺傷力之改造手槍罪。查「持有」與「
    寄藏」改造手槍之基本社會事實同一，所犯法條條項亦相同
    ，僅罪名不同，自得予以審理，並變更起訴法條。
(四)原審審酌被告張維中無故持有具殺傷力之改造手槍，持有時
    間雖係短暫，仍嚴重危害社會秩序，及犯後坦承犯行，尚有
    悔意等一切情狀，認檢察官具體求刑有期徒刑三年六月，猶
    嫌過重，適用刑事訴訟法第三百條、槍砲彈藥刀械管制條例
    第八條第四項、刑法第十一條、第四十二條第三項、第三十
    八條第一項第一款，量處有期徒刑三年四月，併科罰金新臺
    幣五萬元，罰金部分諭知如易服勞役以新臺幣一千元折算一
    日。扣案手槍一枝（槍枝管制編號0000000000號；含彈匣一
    個）經鑑定認具有殺傷力，屬違禁物，依刑法第三十八條第
    一項第一款規定宣告沒收。本院經核原判決認事用法，均無
    不合，量刑亦屬妥適。被告張維中上訴意旨，指摘原判決未
    適用槍砲彈藥刀械管制條例第十八條第四項規定應減輕或免
    除其刑，量刑不當，為無理由，應予駁回。
貳、無罪部分：
一、公訴意旨另以：被告曾俊雄自不詳時間起，取得具殺傷力之
    仿COLT廠改造手槍（槍枝管制編號0000000000號）一枝，即
    未經許可持有之，並將上開改造手槍等物於九十九年一月十
    七日左右，在臺南市○區○○路一段延平國中旁籃球場，委
    由姓名年籍不詳綽號「喜仔」之男子交付予張維中寄藏觀賞
    ，嗣曾俊雄欲取回所寄藏之改造手槍等物，乃電通張維中歸
    還，張維中即於同年月二十一日十時三十五分許，持該改造
    手槍等物前往曾俊雄位在臺南縣永康市○○路二０四巷三十
    一號住處，欲歸還給予曾俊雄，適為欲查緝因毒品危害防制
    條例通緝之曾俊雄而埋伏在上址旁之臺南縣警察局新營分局
    員警發現，即上前查緝，曾俊雄、張維中發現犯行敗露，張
    維中即將夾在左腋下內裝有欲歸還曾俊雄改造手槍之小提包
    ，棄置在上址一樓中庭水池旁，即匆忙逃逸，員警在上開水
    池旁當場查獲張維中所棄置小提包一只，並在該小提包內扣
    得改造手槍一枝（含彈匣一個）等物，因認被告曾俊雄涉有
    槍砲彈藥刀械管制條例第八條第四項未經許可持有可發射子
    彈具有殺傷力之改造手槍罪嫌云云。
二、公訴意旨認被告曾俊雄涉有上開犯行，無非係以共同被告張
    維中供述、證人劉中堅、記堂源證述、及現場蒐證照片十四
    幀、通聯調閱查詢單數紙等，作為主要論據。訊據被告曾俊
    雄堅詞否認有持有可發射子彈具有殺傷力之改造手槍犯行，
    辯稱：伊不知道為何張維中會攜帶該改造手槍找伊等語。
三、按犯罪事實應依證據認定之，無證據不得認定犯罪事實。不
    能證明被告犯罪者，應諭知無罪之判決。刑事訴訟法第一百
    五十四條第二項、第三百零一條第一項分別定有明文。次按
    認定不利於被告之事實，須依積極證據，茍積極證據不足為
    不利於被告事實之認定時，即應為有利於被告之認定，更不
    必有何有利之證據。而認定犯罪事實所憑之證據，雖不以直
    接證據為限，間接證據亦包括在內，然無論直接或間接證據
    ，其為訴訟上之證明，須於通常一般之人均不致有所懷疑，
    而得確信其為真實之程度者，始得據之為有罪之認定，倘其
    證明尚未達到此一程度，而有合理之懷疑存在，致使無從為
    有罪之確信時，即應為無罪之判決（最高法院三十年上字第
    八一六號、七十六年臺上字第四九八六號等判例參照）。再
    按檢察官就被告犯罪事實，應負舉證責任，並指出證明之方
    法，刑事訴訟法第一百六十一條第一項定有明文。故檢察官
    對於起訴之犯罪事實，應負提出證據及說服之實質舉證責任
    。倘其所提出之證據，不足為被告有罪之積極證明，或其指
    出證明之方法，無從說服法院以形成被告有罪之心證，基於
    無罪推定之原則，自應為被告無罪判決之諭知（最高法院九
    十二年臺上字第一二八號判例意旨參照）。
四、經查：
(一)本件公訴人起訴被告曾俊雄涉犯槍砲彈藥刀械管制條例第八
    條第四項非法持有槍枝罪嫌，仍係以共同被告張維中供述：
    上開改造手槍，係曾俊雄持有，於九十九年一月十七日左右
    ，在臺南市○區○○路一段延平國中旁籃球場，委由姓名年
    籍不詳綽號「喜仔」之男子交付予渠寄藏等詞，為主要論罪
    依據。然被告曾俊雄於原審偵審中及本院審理時始終否認此
    事。而按被告或共犯之自白，不得作為有罪判決之唯一證據
    ，仍應調查其他必要之證據，以察其是否與事實相符，刑事
    訴訟法第一百五十六條第二項定有明文。其立法目的乃欲以
    補強證據擔保自白之真實性；亦即以補強證據之存在，藉之
    限制自白在證據上之價值。而所謂補強證據，則指除該自白
    本身外，其他足資以證明自白之犯罪事實確具有相當程度真
    實性之證據而言。雖其所補強者，非以事實之全部為必要，
    但亦須因補強證據與自白之相互利用，而足使犯罪事實獲得
    確信者，始足當之。又刑事審判上之共同被告，係為訴訟經
    濟等原因，由檢察官或自訴人合併或追加起訴，或由法院合
    併審判所形成，其間各別被告及犯罪事實仍獨立存在。若共
    同被告具有共犯關係者，雖其證據資料大體上具有共通性，
    共犯所為不利於己之陳述，固得採為其他共犯犯罪之證據，
    然為保障其他共犯之利益，該共犯所為不利於己之陳述，除
    須無瑕疵可指外，且仍應調查其他必要之證據，以察其是否
    與事實相符，不得專憑該項陳述作為其他共犯犯罪事實之認
    定，即尚須以補強證據予以佐證，不可攏統為同一之觀察；
    且共同被告間若具有對向性之關係，為避免嫁禍他人而虛偽
    陳述，尤應有足以令人確信其陳述為真實之補強證據，始能
    據以為論罪之依據（最高法院九十六年台上字第九０一號判
    決意旨參照）。是本件被告曾俊雄是否成立槍砲彈藥刀械管
    制條例第八條第四項非法持有槍枝罪責，須視共同被告張維
    中上開供述，無瑕疵可指，且須有補強證據，證明與事實相
    符，始得採為被告曾俊雄論罪證據？
(二)共同被告張維中上開供述，存有下列瑕疵可指：
  1.被告張維中所證述向被告曾俊雄開口借槍枝、及交付槍枝時
    間：被告張維中於警詢證稱：「（你何時向曾俊雄借該把槍
    枝？）九十九年一月十七日下午十八至十九時左右，我以00
    00000000打曾俊雄手機0000000000向曾俊雄說要去他的住處
    找他，於同日二十二時許到達曾俊雄住處與他閒聊時，我知
    道曾俊雄擁有槍械，我就開口向曾俊雄借槍械來看看，曾俊
    雄就說沒有問題，就當場打電話給一位年輕人（姓名綽號我
    不知道）拿槍過來借給我，於九十九年一月十九日十九時許
    ，該名年輕人撥打電話給我問我人在那裡（我知道他是要拿
    槍過來給我），我就約在台南市○區○○路一段延平國中旁
    的籃球場見面，那一位年輕人就拿一枝手槍、子彈兩粒給我
    。．．」「（當時你為何要向曾俊雄借該改造手槍一把及子
    彈二顆等物？）我曾見到曾俊雄持該改造手槍，而於九十九
    年一月十七日下午二十二時前往曾俊雄租屋處找曾俊雄時，
    在談話中提起時就向他開口借來看看。」（見警卷(二)第二至
    三、七至八頁），證述於九十九年一月十七日晚上二十二時
    許，開口向被告曾俊雄借用槍枝，於九十九年一月十九日晚
    上七時許，由被告曾俊雄囑託姓名綽號不知之年輕人拿槍枝
    給他。於原審審理時證稱：「（所以你的意思是你跟曾俊雄
    借的當天，『阿喜』就把槍交給你？）是的，曾俊雄在我面
    前打電話給『阿喜』。」「（然後當天就把槍交給你？）是
    的，晚上。」「（所以是同一天的事情？）是的。」（見一
    審卷第一四五頁正反面），則改口證述向曾俊雄借用及取得
    槍枝是同一日。再於原審同一日審理時證稱：「（你剛剛說
    你記不得確切的時間與日期，你是否能回想那大概是你為警
    查獲的前幾天發生的事？因為你是九十九年一月二十一日上
    午十時許被查獲，你拿到槍總共在你那邊放了多久，還給曾
    俊雄的時候被查獲？你有無印象是幾天前？）我有問我朋友
    ，他說超過一個禮拜，確實時間我記不得了，但是當時我有
    叫警察去調通聯。」「（所以你的意思是槍放在你那邊超過
    一個星期？）我問我朋友，他是說一個星期，確實時間我不
    知道，之前他還有過去我家，我有問他到底時間是多久，他
    跟我說差不多一個禮拜左右。」「（所以你的意思是一個禮
    拜？）是的。」（見一審卷第一四五頁反面），於原審同一
    日審理時又改口稱槍枝放於其住處已有一個星期左右（按證
    人張維中係於九十九年一月二十一日遭警逮捕，往前一個星
    期即約九十九年一月十五日）。被告張維中所證述向被告曾
    俊雄開口借槍枝、及交付槍枝時間，前後不一致，存有瑕疵
    。
  2.被告張維中所證述交付槍枝地點：
    被告張維中於警詢證稱：我就約在台南市○區○○路一段延
    平國中旁的籃球場見面，那一位年輕人就拿一枝手槍、子彈
    兩粒給我。」（見警卷(二)第三頁），嗣於原審證稱：「我把
    他帶到我家門口外面那裡，他在那邊拿給我。」（見一審卷
    第一三九頁），關於其收取槍枝之地點，亦前後不一致，存
    有瑕疵。
  3.被告張維中所證述交付其槍枝之人：
    被告張維中於警詢證稱：「（你何時向曾俊雄借該把槍枝？
    ）九十九年一月十七日下午十八至十九時左右，我以000000
    0000打曾俊雄手機0000000000向曾俊雄說要去他的住處找他
    ，於同日二十二時許到達曾俊雄住處與他閒聊時，我知道曾
    俊雄擁有槍械，我就開口向曾俊雄借槍械來看看，曾俊雄就
    說沒有問題，就當場打電話給一位年輕人（姓名綽號我不知
    道）拿槍過來借給我，於九十九年一月十九日十九時許，該
    名年輕人撥打電話給我問我人在那裡（我知道他是要拿槍過
    來給我），我就約在台南市○區○○路一段延平國中旁的籃
    球場見面，那一位年輕人就拿一枝手槍、子彈兩粒給我。．
    ．」（見警卷(二)第二至三頁），證述係一姓名綽號不知之年
    輕人拿槍枝給他。嗣後證述：該男子綽號叫「喜阿」（見警
    卷(二)第七頁），於原審審理時證稱：「（他『曾俊雄』說他
    放在『阿喜』那裡？）當時他就有打電話給『阿喜』，我在
    他租屋的那裡，他在那邊有打，我就坐在他前面。」「（他
    打給『阿喜』，跟『阿喜』說什麼？）叫他拿給我。」（他
    有無說何時拿給你？）他朋友在忙，說等一下再打給他，再
    跟他聯絡（見一審卷第一四四頁反面），證述係綽號「阿喜
    」之人拿槍枝給他。關於交付其槍枝之人，亦無法一次為相
    同陳述。
(三)共同被告張維中上開供述，無積極補強證據，可證明與事實
    相符：
  1.被告張維中所證述交付其槍枝之綽號「阿喜」是否確係存在
    ：被告張維中雖供出交付其槍枝之人，為綽號「阿喜」，惟
    於警詢、原審偵審中，及本院審理時，均無法供出該綽號「
    阿喜」之年籍、住所及真實姓名等資料，供法院調查是否確
    有此人。而據被告張維中於警詢供稱：綽號「喜阿」是以行
    動電話門號0000000000號撥打給我的（見警卷(二)第七頁），
    於原審證稱：其以電話0000000000號與「阿喜」聯絡（見一
    審卷第一三七頁），但經警方調取被告張維中0000000000號
    行動電話之通聯記錄，九十九年一月十七日及十九日，甚至
    九十九年一月十九日凌晨起至九十九年一月十九日二十三時
    五十九分止（被告張維中述警詢所述之槍枝交付時間），被
    告張維中行動電話0000000000號並無與0000000000號行動電
    話通話記錄（見警卷(二)第七十四至七十九頁）；原審提示通
    聯記錄予被告張維中，亦承認無通話記錄（見一審卷第一三
    八頁），故無法認第三人綽號「阿喜」是否確係存在。是被
    告張維中證述九十九年一月十九日有與綽號「阿喜」聯絡，
    綽號「阿喜」有交付槍枝等語，即難確信為事實。
  2.被告張維中雖於原審舉出其友人林益源：
    據證人林益源證稱：「（有無曾經有一次是九十九年一月初
    的時候，張維中說他要出去拿，一個東西？）有。」「（他
    要去拿什麼東西？）是朋友要拿過來看看能不能改，就是槍
    枝。」「（張維中有無說是哪個朋友拿給他的？）他只跟我
    說是『雄阿』。」「（你把張維中當時跟你敘述的話陳述一
    次？）我說你『這支從哪裡來的』，他說沒有，這是『雄阿
    』叫他朋友拿過來給我的」「（所以張維中有說是『雄阿』
    ？）是的」「（他所謂的『雄阿』是何人？）我不太瞭解他
    所說的『雄阿』是哪一個人。」（見一審卷第一五一、一五
    三頁），證述張維中曾自綽號「雄阿」取得槍枝。惟檢察官
    於原審詰問林益源：「你當天到張維中的住處的時間為何？
    」答：「我也忘了。」詰問：「是上午、下午，還是晚上？
    」答：「我真的記不起來。」詰問：「你是否記得詳細的時
    間為何」答：「我也不知道。」詰問：「大概是今年還是去
    年的時候？」答：「因為我是第一型糖尿病和阿茲海默症，
    有些事情我如果沒有去記，我會忘記。」（見一審卷第一五
    一頁正反面），推稱犯有第一型糖尿病和阿茲海默症，對何
    時至張維中住處，詳細日期是幾月幾日、該日是上午、下午
    或晚上、係今年或是去年，均稱不記得，郤對張維中如何自
    綽號「雄阿」取得槍枝之過程，記得如此詳盡，顯不合社會
    常情；且證人林益源證稱：張維中拿槍枝，是要看看能否改
    造（見一審卷第一五一頁），核與被告張維中所述借槍是「
    純觀賞用的」（見警卷(二)第八頁），不相吻合；又證人林益
    源證述不知綽號「雄阿」係何人，無法證明該綽號「雄阿」
    者，即為被告曾俊雄，亦無法證明所稱看到之槍枝即係本件
    系爭之槍枝；況證人林益源並非親眼目睹交槍之過程，係經
    被告張維中轉述，故證人林益源上開證詞係屬間接傳聞證據
    ，無法作為積極補強證據，證明與事實相符。
  3.卷附警方調取被告張維中行動電話0000000000號之通聯紀錄
    （見警卷(二)第七十四至七十九頁），雖顯示被告張維中行動
    電話0000000000號與被告曾俊雄持用之門號0000000000號，
    於九十九年一月十七日及同年月十九日有多筆通聯事實。然
    被告曾俊雄不否認曾與被告張維中通話等事，而該通聯紀錄
    僅能證明被告曾俊雄與張維中間有認識，因無通聯內容，無
    法查知二人聯繫究係何事，可直接或間接證明被告曾俊雄有
    出借系爭槍枝之事實。
  4.就被告張維中與被告曾俊雄間是否有債務關係：
    被告張維中前後即有三種說法：(1)於警詢時稱：曾俊雄有欠
    渠錢（見警卷(二)第四頁）；(2)於警詢時再稱：曾俊雄沒有欠
    渠錢（見警卷(二)第九頁）；(3)於偵查中稱：渠有欠曾俊雄二
    、三千元（見偵查卷(二)第九頁）；(4)於本院審理時稱：曾俊
    雄沒有向渠借一千元（見本院卷第一一一頁），前後供述不
    一。被告曾俊雄則於警詢、偵查中及本院審理時，一再供稱
    ：係要還張維中一千元（見警卷(二)第十七頁、偵查卷(二)第一
    五三頁、本院卷第一一０頁），始終一致。自以被告曾俊雄
    所供係要還張維中一千元等情，較為可信，是被告曾俊雄否
    認張維中案發時，攜帶槍枝要還他等語，較為可採。
  5.被告曾俊雄於九十九年一月二十一日當日警方查獲系爭槍枝
    過程中並未曾接觸過該槍：
    案發九十九年一月二十一日當天，被告張維中與被告曾俊雄
    曾碰面接觸，為二人所不爭。而據被告張維中於原審供稱：
    「（你把那個包包放在水池的時候，警方有無看到？你後面
    是否有人？）我當時在走的時候完全沒有人，我要跑的話，
    他們根本追不上我，他們是從三樓看到我在一樓，我就慢慢
    走。」「（你從四樓走下來一樓以後，你經過三樓，警方不
    是就會看到你們嗎？）看不到，他們在那邊埋伏，我有看到
    他們，他們沒看到我。」「（你有無要走到他的住處裡面？
    ）沒有，我就從樓梯間走到四樓。」（見一審卷第一四四頁
    反面、第一四七頁反面），證述被告張維中可從容行走。倘
    被告張維中所述當天係要還曾俊雄系爭槍枝，怎會於過程中
    ，未讓被告曾俊雄接觸該槍枝之理？又該槍枝據其供述係向
    被告曾俊雄借的，怎會在未交還於曾俊雄之後，擅自將之丟
    棄在曾俊雄住處一樓中庭水池？況被告張維中供稱：僅向曾
    俊雄借槍枝觀賞用而已，何不利用當時與曾俊雄碰面機會觀
    賞即可，怎會大費週章由曾俊雄委由第三人交付？且交槍時
    ，既由第三人交付，顯有不願直接接觸之疑慮，怎會還槍時
    ，由張維中直接拿到曾俊雄住處？在在有違社會常情。被告
    張維中上開供述，亦難合乎事實。
(四)公訴人雖以證人劉中堅、記堂源證述亦為被告曾俊雄論罪依
    據。然證人即臺南縣警察局新營分局民治派出所所長劉中堅
    於偵查中證稱：當天原是要查緝曾俊雄通緝案件，在現場發
    現張維中在一旁有可疑，我與紀堂源所長我們分別帶一組人
    員到現場查緝，當天我們在外，就有看到該址三樓之曾俊雄
    ，在該處左右走動云云（見偵查卷(二)第十頁），於原審證稱
    ：「（當初為何會去查緝？是否得到什麼樣的情資？）當初
    因為被告曾俊雄是毒品的通緝犯，我們得到情資他有在臺南
    市活動，我們就去埋伏。」（你們到了現場之後，有無發現
    到張維中？）我們在現場埋伏之前，張維中還沒有到，張維
    中大概十時二十分左右，就在那邊游移，夾著一個包包（證
    人當庭手比著腋下）。」「（從張維中進去大門之後多久，
    你們查緝的人員才進入大門？）不到二分鐘，因為剛好有住
    戶要出來，我們向住戶表明身份，該住戶就馬上開門。」「
    （你們到了三樓之後先發現何人？有無發現張維中？）先發
    現張維中，張維中從四樓樓梯走下來。」「（你們發現一樓
    有一個包包，是在進去查獲曾俊雄「之前」？還是「之後」
    ？）之後。」「（後來帶曾俊雄下樓之後，關於包包和裡面
    的槍枝，你們詢問曾俊雄，他如何回答？）他否認槍枝是他
    的。」「（請以「張維中」為主軸，把你們從一開始看到張
    維中，至張維中如何離開，再完整描述一次？）我們埋伏的
    時候有看到張維中在樓下打電話，我們覺得很可疑，之後我
    們再看到曾俊雄從三樓的空橋往下走，我們就把車靠近，靠
    近之後我們看到曾俊雄開門，我們要下車盤查時，他們二位
    就一同把門關上往樓上去，之後我們就到三樓去埋伏，埋伏
    當中張維中從四樓走下來，走下來之後，因為我的注意力放
    在3樓的空橋，我們不知道他的名字，同事跟我說剛剛那位
    先生走下去，我就請同事趕快跟下去，我們也跟下去在大門
    那邊對他做盤查，盤查後因他身上沒有相關的可疑物，我們
    就先讓他離開，我們接著再到三樓去埋伏，之後就到曾俊雄
    住處大門敲門，曾俊雄的女友陳亭汝有把門打開，我們就在
    房間內查獲曾俊雄，查獲之後有同事說樓下有發現一個包包
    內有槍枝，我們就再下樓，確定之後就請偵查隊過來，但是
    我們偵查隊在新營，所以有一段空檔。」（見一審卷第一二
    三至一三二頁）。證述警方埋伏查緝被告曾俊雄是因其涉犯
    毒品案件。當時張維中腋下夾一個包包（裝有系爭槍枝）出
    現於曾俊雄租屋處一樓大門，由曾俊雄親自到樓下幫張維中
    開門，但未見到曾俊雄有接觸到該包包的行為，張維中並隨
    曾俊雄向樓上走。其後張維中利用警方於三樓埋伏之機會，
    由四樓樓梯走下往一樓走，並於大門處被警方盤查，此時尚
    未發現包包。其後警方在進入曾俊雄三樓租屋處查緝後，即
    有其他員警在一樓中庭水池邊發現該包包（內裝有系爭槍枝
    ）。曾俊雄始終否認警方在其租屋處屬公共區域之一樓中庭
    水池邊查獲之系爭槍枝是其所有。另證人即臺南縣警察局新
    營分局後鎮派出所所長記堂源於偵查中證稱：當天原是要查
    緝曾俊雄通緝案件，在現場發現張維中在一旁有可疑，我與
    劉中堅所長我們分別帶一組人員到現場查緝，當天我們在外
    ，就有看到該址三樓之曾俊雄，在該處左右走動。張維中與
    曾俊雄開門接觸時，發現警察前來查緝時，就立即將門關上
    ，之後剛好有住戶出門，我們就請他開門讓我們進入，我們
    就到三樓曾俊雄住處，曾俊雄將門鎖上，不讓我們進入，之
    後我們就請示內勤檢察官，以逕行搜索之方式搜索，另一組
    人則在中庭之水池旁扣得張維中丟棄之手提包，內有本案扣
    案之槍彈（見偵查卷(二)第十頁），證述警方當日於被告曾俊
    雄租屋處之一樓中庭水池旁查獲系爭槍枝，乃係被告張維中
    所攜至該處。是在被告曾俊雄租屋處一樓中庭水池內所查獲
    系爭手槍，無法證明與被告曾俊雄何關連性。公訴人所據證
    人劉中堅、記堂源證述，無法遽為被告曾俊雄有持有系爭手
    槍之不利證明。
(五)公訴人上訴意旨：「本件同案被告張維中與被告素無冤仇，
    當日警方之所以會查獲曾俊雄、張維中二人持有槍枝一案，
    係曾俊雄因毒品通緝案件已為警方埋伏在外鎖定，欲將之緝
    獲，張維中於查獲前數日向曾俊雄借得扣案槍枝後，於查獲
    當日不知警方已埋伏在門外，而攜至曾俊雄住處欲歸還曾俊
    雄，因緣際會為警方偶然查獲槍枝，此為張維中於警、偵及
    審判中數次證述在卷，參以張維中於警詢、偵查中均未主動
    提及是否供出槍枝上手可減免刑責，警方及檢方亦未提及此
    事項，且由當日查獲情形可知，曾俊雄、張維中見警方出現
    後甚感詫異，場面混亂全無防範，張維中會於查獲後立即供
    出槍枝來源係曾俊雄，除此情為正確無誤之事實外，應無挾
    冤報復或減免刑責等他想，張維中之證述當然可信。」惟公
    訴人上開所指：張維中於警詢、偵查中均未主動提及是否供
    出槍枝上手可減免刑責，警方及檢方亦未提及此事項，且由
    當日查獲情形可知，曾俊雄、張維中見警方出現後甚感詫異
    ，場面混亂全無防範，張維中會於查獲後立即供出槍枝來源
    係曾俊雄等情，固非無據。但被告張維中對被告曾俊雄，為
    本件共犯，依刑事訴訟法第一百五十六條第二項規定：「被
    告或共犯之自白，不得作為有罪判決之唯一證據，仍應調查
    其他必要之證據，以察其是否與事實相符。」是張維中之證
    述是否可信，須無瑕疵可指，且須有補強證據，證明與事實
    相符，始得作為被告曾俊雄論罪證據，被告張維中之證述既
    有上開瑕疵可指，且無積極補強證據，可資證明與事實相符
    ，詳如前述，自難以被告張維中片面供述，作為被告曾俊雄
    不利之證據。
(六)公訴人上訴意旨再謂：「承前，本件槍枝為警方偶然查獲，
    自無法從事後調閱曾俊雄、張維中二人雙向通聯中，可知二
    人通聯內容為何（本案此部分並未聲請通訊監察），原審以
    此遽認曾俊雄無罪，應屬速斷，在卷證中，可知張維中持用
    之行動電話0000000000與曾俊雄持用之0000000000於案發前
    ，有多次通聯紀錄，且證人林益源亦於審判中證述：張維中
    查獲前曾告知伊槍枝係來自『雄阿』等語，再再顯示張維中
    證述之槍枝來源係曾俊雄此節可採，須再次強調的是，張維
    中於警詢及偵查階段，未接收到供出曾俊雄可減免刑責之訊
    息，故其實無須在查獲後，立刻大費周章編出曾俊雄係槍枝
    來源此節，而原審以張維中於審判中對查獲當日，是否因還
    二千元債務與否至曾俊雄住處此等與案情無直接關係事項，
    無法為前後一致之供述，即因此認張維中供出槍枝來源係曾
    俊雄此重大事項亦不可採，誠有認事不當。」惟張維中持用
    之行動電話0000000000與曾俊雄持用之0000000000於案發前
    ，有多次通聯紀錄，為被告曾俊雄不否認有與被告張維中通
    話之事，但該通聯紀錄僅能證明被告曾俊雄與張維中間有認
    識通話，因無通聯內容，無法查知二人聯繫究係何事，可直
    接或間接證明被告曾俊雄有出借系爭槍枝之事實，已如前述
    。又證人林益源雖於審判中證述：張維中查獲前曾告知伊槍
    枝係來自「雄阿」等語，但證人林益源推稱犯有第一型糖尿
    病和阿茲海默症，對何時至張維中住處，詳細日期是幾月幾
    日、該日是上午、下午或晚上、係今年或是去年，均稱不記
    得，郤對張維中如何自綽號「雄阿」取得槍枝之過程，記得
    如此詳盡，顯不合社會常情；且證人林益源證稱：張維中拿
    槍枝，是要看看能否改造（見一審卷第一五一頁），核與被
    告張維中所述借槍是「純觀賞用的」（見警卷(二)第八頁），
    不相吻合；又證人林益源證述不知綽號「雄阿」係何人，無
    法證明該綽號「雄阿」者，即為被告曾俊雄，亦無法證明所
    稱之槍枝是否為本件系爭之槍枝；況證人林益源並非親眼目
    睹交槍之過程，係經被告張維中轉述，故證人林益源上開證
    詞係屬間接傳聞證據，無法作為積極補強證據，證明與事實
    相符，亦詳如前述。被告張維中固於警詢及偵查階段，未接
    收到供出曾俊雄可減免刑責之訊息，故其實無須在查獲後，
    立刻大費周章編出曾俊雄係槍枝來源此節，但張維中之證述
    是否可信，須無瑕疵可指，且須有補強證據，證明與事實相
    符，始得作為被告曾俊雄論罪證據，被告張維中之證述既有
    上開瑕疵可指，且無積極補強證據，可資證明與事實相符，
    詳如前述，仍難以被告張維中片面供述，作為被告曾俊雄不
    利之證據。公訴人以「原審以張維中於審判中對查獲當日，
    是否因還二千元債務與否至曾俊雄住處此等與案情無直接關
    係事項，無法為前後一致之供述，即因此認張維中供出槍枝
    來源係曾俊雄此重大事項亦不可採，誠有認事不當。」純屬
    誤解。
(七)綜上事證所述，公訴人指訴被告曾俊雄持有系爭槍枝，尚屬
    犯罪不能證明。
五、原審基於上述理由，認被告曾俊雄犯罪不能證明，為無罪判
    決之諭知。本院經核原判決認事用法，均無不合。公訴人上
    訴意旨，指摘原判決不當，為無理由，應予駁回。
、據上論斷，應依刑事訴訟法第三百六十八條，判決如主文。
本案經檢察官張太龍到庭執行職務。
中    華    民    國    100   年    1     月    21    日
                  刑事第一庭審判長法官  茆  臺  雲
                                  法官  王  明  宏
                                  法官  蔡  長  林
以上正本證明與原本無異。
如不服本判決應於收受送達後10日內向本院提出上訴書狀，其未
敘述上訴理由者，並得於提起上訴後10日內向本院補提理由書（
均須按他造當事人之人數附繕本）「切勿逕送上級法院」。
                                書記官  李  培  薇
中    華    民    國    100   年    1     月    21    日
附錄本案論罪科刑法條全文：
毒品危害防制條例第四條第二項：
  製造、運輸、販賣第二級毒品者，處無期徒刑或七年以上有期
刑，得併科新台幣七百萬元以下罰金。
槍砲彈藥刀械管制條例第八條第四項：
  未經許可，持有、寄藏或意圖販賣而陳列第一項所列槍枝者，
處三年以上十年以下有期徒刑，併科新臺幣七百萬元以下罰金。
附表：被告曾俊雄販賣安非他命行為一覽表
┌───┬────┬─────┬────────────┬──────────┐
│編號  │交易對象│犯罪時間  │交易方式、毒品種類及價額│       宣告罪刑     │
│      │        ├─────┤（新臺幣）              │                    │
│      │        │犯罪地點  │                        │                    │
├───┼────┼─────┼────────────┼──────────┤
│一    │林家慶  │98年10月30│由曾俊雄以持用之行動電話│曾俊雄販賣第二級毒品│
│      │        │日22時許  │0000000000號，與林家慶持│，處有期徒刑柒年伍月│
│      │        ├─────┤用行動電話0000000000號聯│。販賣毒品所得之財物│
│      │        │曾俊雄位在│絡後，由陳建生駕車搭載林│新臺幣伍仟元沒收。如│
│      │        │臺南縣永康│家慶於左揭時地交易，購買│全部或一部不能沒收時│
│      │        │市○○路  │約1錢份量5仟元之第2級毒 │，以其財產抵償之。  │
│      │        │204巷31號3│品安非他命。            │                    │
│      │        │樓住處    │                        │                    │
├───┼────┼─────┼────────────┼──────────┤
│二    │林家慶  │98年11月1 │由曾俊雄以持用之行動電話│曾俊雄販賣第二級毒品│
│      │        │日21時許  │0000000000號，與林家慶持│，處有期徒刑柒年伍月│
│      │        ├─────┤用行動電話0000000000號聯│。販賣毒品所得之財物│
│      │        │曾俊雄位在│絡後，再由林家慶與黃竣賢│新臺幣肆仟元沒收。如│
│      │        │臺南縣永康│聯絡，由黃竣賢於左揭時地│全部或一部不能沒收時│
│      │        │市○○路  │代林家慶與曾俊雄交易，購│，以其財產抵償之。  │
│      │        │204巷31號3│買約1錢份量4仟元之第2級 │                    │
│      │        │樓住處    │毒品安非他命。          │                    │
├───┼────┼─────┼────────────┼──────────┤
│三    │林家慶  │98年11月2 │由曾俊雄以持用之行動電話│曾俊雄販賣第二級毒品│
│      │        │日20時許  │0000000000號，與林家慶持│，處有期徒刑柒年伍月│
│      │        ├─────┤用行動電話0000000000號聯│。販賣毒品所得之財物│
│      │        │臺南縣六甲│絡後，於左揭時地交易，購│新臺幣捌仟元沒收。如│
│      │        │鄉○○路「│買約2錢份量價值8仟至9仟 │全部或一部不能沒收時│
│      │        │金典釣蝦場│元之第2級毒品安非他命。 │，以其財產抵償之。  │
│      │        │」        │                        │                    │
├───┼────┼─────┼────────────┼──────────┤
│四    │林家慶  │98年11月5 │由曾俊雄以持用之行動電話│曾俊雄販賣第二級毒品│
│      │        │日22時許  │0000000000號、0000000000│，處有期徒刑柒年伍月│
│      │        ├─────┤號，與林家慶持用行動電話│。販賣毒品所得之財物│
│      │        │臺南縣六甲│0000000000號聯絡後，於左│新臺幣伍仟元沒收。如│
│      │        │鄉○○路「│揭時地交易，購買約1錢份 │全部或一部不能沒收時│
│      │        │金典釣蝦場│量5仟元之第2級毒品安非他│，以其財產抵償之。  │
│      │        │」        │命。                    │                    │
├───┼────┼─────┼────────────┼──────────┤
│五    │林家慶  │98年11月6 │由曾俊雄以持用之行動電話│曾俊雄販賣第二級毒品│
│      │        │日22時許  │0000000000號、0000000000│，處有期徒刑柒年伍月│
│      │        ├─────┤號，與林家慶持用行動電話│。販賣毒品所得之財物│
│      │        │曾俊雄位在│0000000000號聯絡後，於左│新臺幣柒仟元沒收。如│
│      │        │臺南縣永康│揭時地交易，購買約1錢半 │全部或一部不能沒收時│
│      │        │市○○路  │份量價值約7仟元之第2級毒│，以其財產抵償之。  │
│      │        │204巷31號3│品安非他命。            │                    │
│      │        │樓住處    │                        │                    │
├───┼────┼─────┼────────────┼──────────┤
│      │林家慶  │98年11月22│由曾俊雄以持用之行動電話│曾俊雄販賣第二級毒品│
│六    │        │日16時許  │0000000000號，與林家慶持│，處有期徒刑柒年伍月│
│      │        ├─────┤用行動電話0000000000號聯│。販賣毒品所得之財物│
│      │        │曾俊雄位在│絡後，於左揭時地交易，購│新臺幣壹萬元沒收。如│
│      │        │臺南縣永康│買約2錢份量1萬元之第2級 │全部或一部不能沒收時│
│      │        │市○○路  │毒品安非他命。          │，以其財產抵償之。  │
│      │        │204巷31號3│                        │                    │
│      │        │樓住處    │                        │                    │
└───┴────┴─────┴────────────┴──────────┘